# 请教陈版：关于子公司的亏损的所得税确认问题

提问人：tyt818 时间：2010-04-16 11:52:04
背景：子公司免税公司，其减值和累计亏损在子公司单独报表未确认递延税资产，但其母公司有所得税的，如果母公司认为长期未减值的情况下，母公司单独报表也未反映这一块亏损的所得税收益。
母公司要实现这一块的收益，要么转让，要么清算。
那么在合并报表中是否应该确认递延税？确认和不确认的理由是什么？

回答人：chenyiwei
回复 楼主 tyt818 的帖子鉴于该子公司是独立的企业所得税纳税人，其目前的税务亏损需要以其自身在未来 5 年内产生的应税所得弥补，所以目前未确认递延所得税表明该子公司未来期间可能不会产生足够的应税所得用于补亏，也就无法实现相关的税务利益。因此个人建议在合并报表层面也不确认这块递延所得税资产。